【裁判字號】    89,交易,257
【裁判日期】    890612
【裁判案由】    公共危險
【裁判全文】
臺灣臺南地方法院刑事判決                        八十九年度交易字第二五七號
    公  訴  人  臺灣台南地方法院檢察署檢察官
    被      告  乙○○
右列被告因公共危險案件，經檢察官提起公訴（八十九年度偵字第一八二○號），本
院判決如左：
    主  文
乙○○服用酒類，不能安全駕駛動力交通工具而駕駛，處罰金壹萬貳仟元。如易服勞
役，以參佰元折算壹日。
    事  實
一、乙○○於民國八十九年一月二十八日凌晨零時三十分許，酒醉後已不能安全駕駛
    交通工具，仍騎乘車牌號碼ＵＢＥ─七一０號機車搭載成詠婷，於途經台南縣仁
    德鄉○○路○段二九三號旁道路時，適甲○○因酒後駕駛車牌號碼ＧＦ─八五二
    ０號小客車於行經該路時，不慎撞擊橋墩，正停放於路旁，乙○○因無法通過，
    二人發生爭執並互毆（傷害部分已撤回告訴，業經不起訴處分），經警實施酒精
    測試，甲○○、乙○○之測定值分別為一．一八及０．五七毫克／公升，而查獲
    上情（甲○○部分已審結）。
二、案經台南縣警察歸仁分局報請臺灣臺南地方法院檢察署檢察官偵查起訴。
    理  由
一、被告乙○○經傳訊未到庭，偵查中則矢口否認有何公共危險犯行，辯稱：伊沒有
    騎機車，是成詠婷騎的云云。惟確係被告騎乘機車搭載成詠婷乙節，業據証人成
    詠婷供述在卷，而被告於警局初訊時亦供稱係其騎乘機車搭載成詠婷等語。堪認
    機車應為被告所騎乘無訛。按道路交通安全規則第一百十四條第二款規定汽車駕
    駛人飲酒後吐氣超過每公升０．二五毫克以上者，不得駕車，即是基於酒精對人
    體中樞神經系統有麻醉作用，為維護安全駕駛，而為之禁止規定。再呼氣中酒精
    濃度每公升０．五五毫克或血液中酒精濃度在百分之０．一一以上，參考德國、
    美國之標準，肇事率為一般正常人之十倍，認為已達不能安全駕駛之標準，此有
    法務部於八十八年五月十日邀集交通部、行政院衛生署、中央警察大學等單位相
    關人員召開之研商訂定刑法第一百八十五條之三服用毒品、麻醉麻藥品、酒類或
    其他相類之物，不能安全駕駛交通工具之認定標準會議結論可參。本件被告於右
    揭時地酒後駕車，為警測出之呼氣中酒精濃度高達每公升０．五七毫克，顯然已
    達興奮之酒醉狀況，被告確已無法安全駕駛動力交通工具。復有酒精濃度測試表
    一紙附卷可稽，本件事證已臻明確，被告犯行堪予認定。
二、核被告酒後騎車之行為，係犯刑法第一百八十五條之三重大違背安全駕駛罪。本
    院爰審酌被告犯罪之動機、目的、手段、其品性及智識程度、犯罪所生之危害及
    犯罪後拒不到庭態度不佳等一切情狀，量處如主文所示之刑，並諭知易服勞役之
    折算標準，以示懲儆。
三、被告經合法傳喚，無正當理由不到庭，本院認本件係應科罰金之案件，爰依刑事
    訴訟法第三百零六條規定，不待其陳述逕行判決。
據上論斷，應依刑事訴訟法第三百零六條、第二百九十九條第一項前段、刑法第一百
八十五條之三、第四十二條第二項、罰金罰鍰提高標準條例第二條，判決如主文。
本案經檢察官吳佳齡到庭執行職務
中    華    民    國      八十九      年      六      月      十二      日
                                臺灣臺南地方法院交通法庭
                                        法  官  張      菁
右正本證明與原本無異。
如不服本判決，應於判決送達後十日內向本院提出上訴狀( 應附繕本 )。
                                        書記官  林  木  村
中    華    民    國      八十九      年      六      月      十二      日
附錄本案論罪科刑法條全文：
刑法第一百八十五條之三
服用毒品、麻醉藥品、酒類或其他相類之物，不能安全駕駛動力交通工具而駕駛者，
處一年以下有期徒刑、拘役或三萬元以下罰金。


司法院資訊處製作；財團法人民間司法改革基金會備份。
